【裁判字號】    89,上易,274
【裁判日期】    890222
【裁判案由】    竊盜
【裁判全文】
臺灣高等法院臺南分院刑事判決            八十九年度上易字第二七四號  Ａ
      上  訴  人
      即  被  告  甲  ○  ○
右上訴人因竊盜案件，不服臺灣雲林地方法院八十八年度易字第一０九０號中華民國
八十八年十二月二十七日第一審判決（起訴案號：臺灣雲林地方法院檢察署八十八年
度偵字第五七一七號），提起上訴，本院判決如左：
      主      文
上訴駁回。
      事      實
甲○○於民國（下同）八十八年十一月七日凌晨三時四十分許，在雲林縣東勢鄉○○
村○○○路二十三之十號前，因所騎機車無油並見乙○○所有之車牌ＳＥ－０８７３
號自用小客車車門未鎖，且鑰匙仍插在電門上，竟意圖為自己不法之所有，即上車發
動開走而竊取之供己使用，嗣乙○○之父吳水湖於同日上午七時許，在同路四十號甲
○○住處附近，發現甲○○坐在該車上要求其下車時，其即駕車逃逸將車開至同路二
十三之十號乙○○住處附近停放，嗣經警據報於同日十二時二十分許，在同鄉溪尾村
溪尾六十四號查獲甲○○，並循線在上址起出該車。案經雲林縣警察局台西分局報請
臺灣雲林地方法院檢察署檢察官偵查起訴。
      理      由
一、上訴人即被告甲○○雖未到庭為任何陳述，惟其右揭竊盜之犯罪事實，已迭據其
    先後在警訊及原審偵審中供承不諱，核與被害人乙○○及證人吳水湖分別在警訊
    及原審所供述之情節相符，並有贓物認領保管收據一紙附於警卷足稽，事證已甚
    明確，其犯行至堪認定，應予依法論科。
二、核被告所為，係犯刑法第三百二十條第一項之竊盜罪。原審本於同上之見解，適
    用該法條及罰金罰鍰提高標準條例第一條前段，並審酌被告之素行、犯罪之動機
    、目的、手段、所生危害、及其犯後態度等一切情狀，對其量處有期徒刑六月，
    以資懲儆。經核認事用法並無不合，量刑亦稱妥適。被告具狀上訴意旨，認其僅
    暫借該車而無占為己有之意思，否認有竊盜之犯行，指摘原判決不當，並請求傳
    訊證人乙○○。因被告未經人同意趁人不知開走他人車輛，且基於上開事證已足
    認被告有竊盜之犯意與行為，其嗣辯稱無竊盜犯意云者，顯係因見被判處徒刑畏
    懼之下所為飾詞，應無足採，且其罪證明確亦無再傳訊證人必要，上訴為無理由
    ，應予駁回。
三、被告經合法傳喚無正當理由不到庭，爰不待其陳述逕行判決。
四、據上論斷，應依刑事訴訟法第三百六十八條、第三百七十一條，判決如主文。
本案經檢察官楊治宇到庭執行職務。
中    華    民    國      八十九      年      二      月      二十二    日
                                  臺灣高等法院臺南分院刑事第五庭
                                      審判長法官  楊    省    三
                                            法官  蘇    重    信
            法官  林    永    茂
右正本證明與原本無異。
不得上訴。
                                      法院書記官  楊    清    旺
中    華    民    國      八十九      年      二      月      二十三    日
附錄：本判決論罪科刑法條
刑法第三百二十條第一項：意圖為自己或第三人不法之所有，而竊取他人之動產者，
                        為竊盜罪，處五年以下有期徒刑、拘役或五百元以下罰金
                        。


司法院資訊處製作；財團法人民間司法改革基金會備份。
